【裁判字號】    98,易,1818
【裁判日期】    981027
【裁判案由】    毒品危害防制條例
【裁判全文】
臺灣板橋地方法院刑事判決              98年度易字第1818號
公  訴  人  臺灣板橋地方法院檢察署檢察官
被      告  乙○○
上列被告因違反毒品危害防制條例案件，經檢察官提起公訴（98
年度偵字第10507 號、98年度毒偵字第3716號），本院判決如下
：
    主  文
乙○○轉讓第三級毒品，拾肆罪，各處有期徒刑肆月，如易科罰
金，均以新臺幣壹仟元折算壹日，扣案之第三級毒品愷他命參拾
貳小包（驗餘總毛重參拾玖點捌玖公克）及愷他命殘渣袋伍只，
均沒收。應執行有期徒刑貳年，如易科罰金，以新臺幣壹仟元折
算壹日，扣案之第三級毒品愷他命參拾貳小包（驗餘總毛重參拾
玖點捌玖公克）及愷他命殘渣袋伍只，均沒收。
    事  實
一、乙○○明知Ketamine（愷他命，下稱K 他命）係毒品危害防
    制條例所列管之第三級毒品，不得轉讓，竟基於轉讓第三級
    毒品K 他命之犯意，自民國98年2 月間某日起至同年4 月6
    日為警查獲止，在臺北縣新莊市○○路572 號花蝶旅社505
    號房內，每次以將K 他命捲成1 支香菸之數量（每次均未逾
    20公克）無償轉讓予其女友塗秋雅及甲○○，供渠等施用各
    約7 次；嗣於同年4 月6 日凌晨2 時10分許，為警在上址房
    內查獲其及塗秋雅、甲○○（另涉犯施用第二級毒品犯行，
    業經本院以98年度簡字第6479號刑事簡易判決處有期徒刑3
    月，且得易科罰金在案），並扣得其所有之K 他命32小包（
    驗前總毛重39.98 公克，取0.09公克鑑定用罄）、K 他命殘
    渣袋5 只及分裝袋1 批、電子磅秤1 個等物，且經警採集甲
    ○○、塗秋雅之尿液送驗，結果均呈K 他命陽性反應，始查
    悉上情。
二、案經臺北縣政府警察局新莊分局移送臺灣板橋地方法院檢察
    署檢察官偵查起訴。
    理  由
壹、有關證據能力部分：
一、按被告之自白，非出於強暴、脅迫、利誘、詐欺、疲勞訊問
    、違法羈押或其他不正之方法，且與事實相符者，得為證據
    ，刑事訴訟法第156 條第1 項定有明文。被告乙○○辯稱：
    98 年4月6 日警詢筆錄是警察打好筆錄內容，警察叫伊照著
    筆錄唸，筆錄都已經在電腦上打好；偵訊時檢察官沒有逼伊
    ，筆錄內容是照著伊自己意思說的，甲○○、塗秋雅用的時
    候，伊並不知道，但伊後來才知道他們有用，所以伊就承認
    云云（詳見本院卷第26頁反面）。經查：經本院於98年10月
    6 日勘驗被告於98年4 月6 日警詢筆錄之錄音帶結果如下：
    經當庭播放該錄音帶內容，全程錄音並無中斷，且全程一問
    一答，員警就問題均一一詢問並與被告確認其回答，就有疑
    義部分與被告確認其回答，其中該次警詢筆錄第3 頁第12至
    16行部分，其所言亦核與筆錄之記載大致相符等情，此有本
    院勘驗筆錄1 份（詳見本院卷第37至38頁）在卷可稽，是被
    告辯稱：伊係照著警察打好的筆錄念云云，顯屬無據。又被
    告與員警間對答之過程流暢，沒有停滯，由錄音過程可明顯
    推知被告對於員警之提問均能迅速理解，並針對題意回答，
    並無任何精神狀況異常之跡象，且員警在問話過程中並無任
    何脅迫、恐嚇之語，被告回答由錄音之語氣聽來，也無任何
    害怕之跡象，也無任何強暴、脅迫、利誘或其他不正詢問之
    跡象。況被告於接受檢察官偵訊時，亦係出於自由意思之陳
    述乙節，業據被告供承明確。綜上，被告於警詢及偵訊時之
    自白，應非出於強暴、脅迫、利誘、詐欺、疲勞訊問、違法
    羈押或其他不正之方法，且所述與證人甲○○、塗秋雅證述
    之情節相符，且有下列所示之其他證據補強，自得為證據。
二、刑事訴訟法第159 條第1 項雖規定，被告以外之人於審判外
    之言詞或書面陳述，除法律有規定外，不得作為證據。惟同
    法第159 條之5 明定：「被告以外之人於審判外之陳述，雖
    不符前4 條之規定，而經當事人於審判程序同意作為證據，
    法院審酌該言詞陳述或書面陳述作成時之情況，認為適當者
    ，亦得為證據。」、「當事人、代理人或辯護人於法院調查
    證據時，知有第159 條第1 項不得為證據之情形，而未於言
    詞辯論終結前聲明異議者，視為有前項之同意。」，其立法
    理由在於傳聞證據未經當事人之反對詰問予以核實，乃排斥
    其證據能力。惟當事人如放棄對原供述人之反對詰問權，於
    審判程序表示同意該等傳聞證據可作為證據，此時，法院除
    認該傳聞證據欠缺適當性外，自可承認其證據能力。又當事
    人、代理人或辯護人於調查證據時，知有刑事訴訟法第159
    條第1 項不得為證據之情形，卻表示「對於證據調查無異議
    」、「沒有意見」等意思，而未於言詞辯論終結前聲明異議
    者，應視為已有將該等傳聞證據採為證據之同意，最高法院
    93年度台上字第3533號、94年度台上字第2976號判決亦採同
    一見解。經查：本案被告及檢察官於本院審判期日，對於下
    列經本院調查之證據方法，均表示對證據能力不爭執，復於
    審判期日就本院一一提示之前揭證據方法於言詞辯論終結前
    ，均亦未就所調查之證據主張有刑事訴訟法第159 條第1 項
    不得為證據之情形，是參照上開說明要旨，本案經調查之證
    據，均有證據能力，合先敘明。
貳、實體方面：
一、訊據被告乙○○固坦承伊曾無償轉讓K 他命予塗秋雅2 次，
    且於前開時、地為警查獲時扣得前開物品之事實，惟矢口否
    認有何轉讓第三級毒品之犯行，並辯稱：伊與甲○○合資購
    買K 他命2 次，渠等各出一半，由甲○○向綽號砂糖之男子
    購買，甲○○所施用之K 他命是他自己購買的部分，伊並未
    提供K 他命給甲○○施用云云置辯。經查：
(一)、被告於前開時、地，每次以將K 他命捲成1 支香菸之數量（
    每次均未逾20公克）無償轉讓予證人即其女友塗秋雅及證人
    甲○○，供渠等施用各約7 次之事實，業據被告於警詢及偵
    訊時坦承：扣案之K 他命殘渣袋是伊與甲○○、塗秋雅所共
    同使用後所留下的；（問：甲○○、塗秋雅皆供稱你有提供
    K 他命給他們，是否正確？代價為何？）正確，塗秋雅是免
    費提供給她7 、8 次左右，甲○○有時候是免費提供給他；
    提供毒品給塗秋雅，塗秋雅是伊女友，她要用伊就給她，沒
    有跟她收錢，差不多7 、8 次，是在花蝶旅社給的；沒有賣
    毒品給甲○○，只有伊在用時，甲○○跟伊要，伊就給他用
    ，沒收錢，也是約7 、8 次，大概是98年2 月到警方查獲為
    止給塗秋雅和甲○○；承認轉讓毒品等語綦詳（詳見偵查卷
    第6 、7 、87、88頁），核與證人塗秋雅於警詢及偵訊時具
    結證述：扣案之K 他命殘渣袋是我與乙○○、甲○○所共同
    使用後留下的；K 他命是乙○○免費提供給我吸食，沒有任
    何代價；因為我是乙○○的女朋友，所以他才會免費提供給
    我；乙○○給我K 他命，我要吃時會問黃K 他命放哪，乙○
    ○會跟我說，我就自己拿，乙○○沒跟我收錢，我們都住在
    臺北縣新莊市花蝶旅社，毒品是在那邊拿的，從98年2 月到
    被查獲止共約拿7 、8 次等語（偵查卷第19、21、87頁），
    以及證人甲○○於警詢及偵訊時具結證述：我之前有向乙○
    ○拿過1 、2 次K 他命，都是欠帳的，有時候他請我使用、
    有時候從我替他跑傳播之薪水裡面扣除；乙○○用K 他命時
    我就自己過去拿，乙○○也同意，次數我不記得幾次，我沒
    出錢等語（詳見偵查卷第13、87頁）之情節相符，並有搜索
    扣押筆錄暨扣押物品目錄表1 份、現場照片及扣案物品照片
    合計64張（詳見偵查卷第30至33、45至65頁）附卷可稽；此
    外，扣案之白色晶體共32小包經送鑑驗結果認：分別予以編
    號A1至A32 ，經檢視均為白色晶體，外觀型態均相似，隨機
    抽取編號A29 鑑定；驗前總毛重39.98 公克（包裝塑膠袋總
    重約4.78公克）；編號A29 ，淨重4.98公克，取0.09公克鑑
    定用罄，餘4.89公克，檢出三級毒品愷他命（Ketamine，又
    稱K 他命）成份，純度約98% ；依據抽測純度值，推估編號
    A1至A29 均含愷他命成分之驗前總純質淨重約34.49 公克等
    情，此有內政部警政署刑事警察局98年5 月6 日刑鑑字第09
    80053924號鑑定書1 份（詳見偵查卷第15 5頁）附卷足證；
    復有扣案之K 他命殘渣袋5 只、電子磅秤1 個、分裝袋1 批
    等可證。又查證人塗秋雅、甲○○於前開時、地為警查獲後
    ，經警採集渠等之尿液送驗，結果均呈K 他命陽性反應乙節
    ，此有臺北縣政府警察局新莊分局偵辦煙毒、麻醉藥品案被
    移送人姓名及代碼對照表及台灣檢驗科技股份有限公司報告
    日期4/23/2009 報告編號UL/2009/40408 濫用藥物檢驗報告
    各2 份（詳見偵查卷41、42、93、94頁）在卷可證。是以，
    被告前開自白核與事實相符，堪以採信。故上開事實，洵堪
    認定屬實。
(二)、至被告雖於本院訊問時執前詞辯解，惟查：
１、扣案之K 他命32小包係被告出資向砂糖購買，被告交付價款
    13,000元予證人甲○○，由甲○○交付該筆價款予砂糖並取
    得前開扣案之K 他命後，至前開花蝶旅社505 號房內將該K
    他命交予被告乙節，業據被告於警詢及偵訊時供稱：扣案之
    K 他命32小包等物是我的，經由甲○○介紹認識砂糖，我拜
    託甲○○幫我去向砂糖拿，我將13,000元左右交給甲○○；
    扣案之K 他命32包全部是我的，我拿錢叫甲○○幫我買，我
    於98年4 月5 日21時許，在新莊市○○路572 號花蝶旅社50
    5 號房把錢交給甲○○；於98年3 月初甲○○介紹我認識砂
    糖，說有管道可以買K 他命，便把砂糖電話給我，我打給砂
    糖，第一次便跟砂糖買10,000元，共25至30公克，第一次沒
    有透過甲○○交貨，第二次便是4 月5 日，我打給砂糖，講
    好價錢，我拜託甲○○幫我去中港路及中原路口拿貨，我沒
    有給甲○○好處等語（詳見偵查卷第6 至7 、73頁）甚明，
    並核與證人甲○○於警詢及偵訊時具結證稱：扣案之K 他命
    殘渣袋是我與乙○○、塗秋雅所共同使用後留下的，其餘是
    乙○○所有；我沒有砂糖的聯絡電話，是乙○○與他聯繫後
    並約好地點，乙○○聯繫委託我，我到新莊市○○○路、富
    國路口拿這些毒品，乙○○第一次委託我向砂糖拿毒品；扣
    案之K 他命32小包是我幫乙○○去買的，我在網路上認識砂
    糖，便介紹給乙○○認識，他們談好價錢，我幫乙○○跟砂
    糖拿貨，乙○○拿13,000元給我，好處是乙○○會請我吃，
    是98年4 月5 日晚上9 、10時左右拿等語（詳見偵查卷第12
    、13、17、75至76頁）之情節相合，並有前開扣案之K 他命
    32小包可證，是前開事實，洵堪認定無訛。
２、另揆諸證人甲○○於本院審理時具結證稱：我跟乙○○合資
    向砂糖購買毒品2 次，一次是2 月份，一次是4 月5 日，買
    K 他命後，二個人分好，我的放在我身上；（問：乙○○的
    K 他命如何保管？）第一次我不知道，因為就各自分裝，第
    二次在現場被查獲；（問：2 月至4 月間，你有無跟乙○○
    要過他的K 他命用？）第一次合資時，我跟乙○○要回我要
    的份，本來說好一人一半，但我錢比較少，因我在乙○○那
    裡上班，少的錢就從薪水扣；第一次合資時，我一開始拿一
    半的份，沒有向乙○○拿他的K 他命施用；2 月至4 月間我
    所用的K 他命都是我自己買的；買回來先試用，後來就一人
    一半，我就沒有跟他要過；（問：你在偵訊稱乙○○有用K
    他命時你就過去拿，何意？）因為桌上還有一些殘渣，乙○
    ○在用K 他命，我就問他我可否繼續用，他說自己用，因他
    是老闆，所以禮貌上問他一下，算是我們的；第一次合資購
    買是於98年2 月中，我在網路上認識砂糖，有一次剛好我跟
    乙○○在路上遇到砂糖，我就介紹他們二個認識，砂糖說他
    那裡有門路，K 他命可以向他買，事後我跟乙○○說合資購
    買比較划算，因為砂糖留電話給我，砂糖問我有無乙○○電
    話，我就把電話給砂糖，由砂糖打電話給乙○○，我們合資
    購買1 萬2 或1 萬3 ，數量30克，但實際拿到數量不到30克
    ，所以後來才買電子磅秤，第1 次是由砂糖送到被查獲的旅
    社樓下，我下去交錢並拿K 他命後上樓，倒一些試用，約有
    幾克，裝了20幾支1 包煙，裝好的煙就在當場由我及乙○○
    試用，試用的這些在當場就已用完，剩下的用分裝袋分成2
    大包，憑感覺分對半，1 萬3 是我拿到毒品前先拿3 千元給
    乙○○，剩下的1 萬元是由乙○○出的；分裝好的K 他命，
    我自己部分我自己保管，要用我就拿自己的，沒有拿乙○○
    的；買到毒品分裝後，有一起在路邊或在旅館內施用K 他命
    ，各用各的；第一次買到的K 他命用1 個多月；第二次合資
    購買是乙○○提議，合資購買40克，1 萬4 ，由我先出3 、
    4 千，剩下再由乙○○出，由乙○○跟砂糖連絡，約在旅館
    外的7-11，由我交付價款並拿毒品，拿回來後一樣倒出來試
    用，有用電子磅秤3 、4 克試用，約大10、20幾支煙，我、
    乙○○、塗秋雅都有用，試用完後，用分裝袋分裝每包0.5
    克，後來被警察查獲總共32小包；我於警察局時因為緊張，
    所以有關有沒有跟乙○○拿毒品的過程沒有解釋清楚，我於
    偵查中所言實在；（問：第一次檢察官偵訊你為何稱他會請
    你用？）因為當下我還沒有付錢，所以我認為我先用就是他
    請的，我負責發名片，如果有小姐被點的話，我1 個小時賺
    200 元，有時一天賺1 千多元，算日薪，我應該還要扣毒品
    3 、4 千元，扣約二個星期薪水，每次扣約400 、500 元，
    沒有記帳云云（詳見本院卷第43至48頁），然經本院隔離訊
    問後，被告於本院訊問時供稱：跟砂糖買過2 次毒品，第一
    次是今年2 月份，買約1 萬3 、4 千元，我跟砂糖電話連絡
    ，砂糖送到旅館附近，甲○○拿毒品，錢是我拿給甲○○交
    給砂糖，買多少重量我不清楚，因他沒跟我說，毒品拿到後
    ，我跟甲○○各分一半，分成2 包，重量多少我不清楚，甲
    ○○拿5 、6 千元給我，剩下的錢是我出的，是各自出一半
    的錢，在旅館分，分好後就各收各的；第二次是買1 萬3 、
    4 千元，我跟砂糖聯絡，甲○○拿毒品並交錢，甲○○拿5
    、6 千元給我，剩下的錢就是我出的，拿到毒品後在旅館內
    分，各分各的，先分成2 大包，重量總共約30到40公克，各
    分一半，各拿15公克左右，再各自分裝成小包，我分成1 包
    5 公克，其餘分成小包約0.5 公克，甲○○怎麼分裝他的我
    不清楚；二次都是我提議要合資購買；甲○○沒有欠我錢云
    云（詳見本院卷第49頁），可知，被告與證人甲○○分別對
    於渠等2 次合資購買K 他命，究竟係何人提議、渠等各自出
    資之金額及分得之數量等情，渠等陳述顯有不一，況苟被告
    與證人甲○○係合資購買K 他命者，何以由被告先出資、證
    人甲○○事後再以薪資抵扣？甚或證人甲○○對於其以薪資
    抵扣出資之時間、次數、記帳等卻無法清楚交代，且與被告
    前開之供述迥異，此與常情有違，則證人甲○○於本院審理
    時具結證稱：扣案之K 他命32包是被告與我合資購買云云，
    核與被告於警詢及偵訊時之供述及證人甲○○於警詢及偵訊
    時具結證述之情節不合，足認係附和被告前開辯解而為迴護
    被告之證述，殊難逕採為有利於被告之認定，且被告事後翻
    異其詞，屬事後卸責推諉之詞，亦不足採信。
(三)、綜上所述，被告於前開時、地，轉讓第三級毒品予證人塗秋
    雅及甲○○之事實，洵堪認定屬實，本件事證已臻明確，被
    告犯行堪以認定，應予依法論科。
二、論罪科刑部分：
(一)、論罪部分：
１、按K 他命係毒品危害防制條例第2 條第2 項第3 款所列管之
    第三級毒品，則被告轉讓K 他命予證人塗秋雅及甲○○各7
    次，核其所為，均係犯毒品危害防制條例第8 條第3 項之轉
    讓第三級毒品罪。
２、復被告轉讓前持有K 他命之低度行為，應為其轉讓之高度行
    為所吸收，不另論罪。
３、又被告分別轉讓K 他命予塗秋雅、甲○○各7 次，合計14次
    之轉讓犯行，時間非屬同一，且對象非屬同一，顯係基於各
    別犯意為之，應予分論併罰。至公訴人雖認被告於前開密接
    期間無償轉讓K 他命予證人甲○○、塗秋雅各7 次之行為係
    基於同一犯意反覆為之，應論以集合犯云云。然按數行為於
    同時同地或密切接近之時地實施，侵害同一之法益，各行為
    之獨立性極為薄弱，依一般社會健全觀念，在時間差距上，
    難以強行分開，在刑法評價上，以視為數個舉動之接續施行
    ，合為包括之一行為予以評價，較為合理，方屬接續犯之範
    疇，足見「接續犯」之成立，係以時、空密接性為前提要件
    ，即透過對於同一法益之同種類侵害行為繼續不間斷之實行
    ，業已稀釋個別行為之獨立性，致使刑法評價時將之視為單
    一、整體之犯罪行為，以符合社會一般人對於行為概念之認
    知，並與行為人之犯罪目的相互結合（最高法院86年臺上字
    第3295號判例意旨參照）。而若干犯罪行為態樣，本質上原
    具有反覆、延續實行之特徵，立法時既予特別歸類，定為犯
    罪構成要件之行為要素，則行為人基於概括之犯意，在密切
    接近之一定時、地持續實行之複次行為，倘依社會通念，於
    客觀上認為符合一個反覆、延續性之行為觀念者，於刑法評
    價上，即應僅成立一罪。學理上所稱「集合犯」之職業性、
    營業性或收集性等具有重複特質之犯罪均屬之，例如經營、
    從事業務、收集、販賣、製造、散布等行為概念者是（最高
    法院95年度臺上字第4686號判決要旨參照）。惟依上開判決
    意旨例示之具有集合犯特質犯罪之經營、從事業務、收集、
    販賣、製造、散布等行為概念，行為人於犯罪時，主觀上即
    有反覆、持續實施之犯意；本質上亦有反覆、持續之實施性
    質；客觀上常須經由反覆、持續之實施行為，始能達到犯罪
    目的。則被告轉讓K 他命予證人甲○○、塗秋雅各7 次之犯
    行，時間不同、對象迥異，是被告前後轉讓K 他命行為14次
    ，在時空上已可明顯區隔，應屬獨立之轉讓毒品行為，公訴
    人認應論以集合犯云云，容有未洽，併此敘明。
(二)、科刑部分：爰審酌被告正值青年，轉讓毒品予友人施用，危
    害及他人身心健康，且轉讓之次數非寡，及其犯後僅坦承部
    分犯行之態度，惟兼衡其素行尚可，此有臺灣高等法院被告
    前案紀錄表1 份在卷足參，且其每次轉讓毒品之數量甚微，
    且轉讓毒品係供他人施用，並無獲取不法利益，及其生活狀
    況、品行、智識程度，以及公訴人具體求各處有期徒刑1 年
    ，猶嫌過重等一切情狀，分別量處如主文所示之刑，均併予
    諭知易科罰金之折算標準，並定應執行之刑，且諭知易科罰
    金之折算標準（按依司法院釋字第662 號解釋：「中華民國
    94 年2月2 日修正公佈之現行刑法第41條第2 項，關於數罪
    併罰，數宣告刑均得易科罰金，而定應執行刑之刑逾6 個月
    者，排除適用同條第1 項得易科罰金之規定部分，與憲法第
    23 條 規定有違，並與本院釋字第366 號解釋意旨不符，應
    自本解釋公佈之日起失其效力。」，故對於數罪併罰，數宣
    告刑均得易科罰金，而定應執行之刑超過6 個月之案件，依
    司法院釋字第366 、662 號解釋意旨，仍得易科罰金，併予
    陳明。）。
(三)、沒收部分：
１、按沒收之從刑因附屬於主刑，自應依主刑所適用之法律宣告
    之。復按毒品危害防制條例第2 條第2 項規定，毒品依其成
    癮性、濫用性及對社會危害性分為四級，並就製造、運輸、
    販賣、意圖販賣而持有、以非法方法使人施用、引誘他人施
    用及轉讓等不同品項毒品之行為，分別定其處罰。至施用或
    持有第三、四級毒品，因其可罰性較低，故予除罪化，僅就
    施用及持有第一、二級毒品科以刑罰。惟鑑於第三、四級毒
    品均係管制藥品，特於同條例第11條之1 明定無正當理由，
    不得擅自持有；第18條第1 項後段復規定查獲之第三、四級
    毒品，無正當理由而擅自持有者，沒入銷燬之。從而，依同
    條例第18條第1 項後段應沒入銷燬之毒品，專指查獲之施用
    、持有第三、四級毒品而言；倘係查獲之製造、運輸、販賣
    、意圖販賣而持有、以非法方法使人施用、引誘他人施用或
    轉讓之第三、四級毒品，既屬同條例相關法條明文規定處罰
    之犯罪行為，即非該條項應沒入銷燬之範圍。又同條例第19
    條第1 項所定「供犯罪所用或因犯罪所得之物」，係指犯第
    4 條至第9 條、第12條、第13條或第14條第1 項、第2 項之
    罪所用或所得之物，不包括毒品本身在內，自不得為第三、
    四級毒品之沒收依據（以犯第4 條第3 項販賣第三級毒品罪
    為例，其供犯罪所用之物，當指「供販賣第三級毒品所用之
    物」而言；第三級毒品本身為販賣之標的，為遂行販賣該毒
    品使用之物，始屬「供犯罪《犯第4 條第3 項之販賣第三級
    毒品罪》所用之物」，其理至明）。同條例對於查獲之製造
    、運輸、販賣、意圖販賣而持有、以非法方法使人施用、引
    誘他人施用及轉讓第三、四級毒品之沒收，並無特別規定，
    如其行為已構成犯罪，則該毒品即屬不受法律保護之違禁物
    ，應回歸刑法之適用，依刑法第38條第1 項第1 款之規定沒
    收之（最高法院95年度臺上字第911 號判決意旨參照）。從
    而，扣案之愷他命32小包（驗前總毛重39.98 公克，取0.09
    公克鑑定用罄，驗餘總毛重39.89 公克），業經鑑驗屬實，
    已如前述，以及扣案之愷他命殘渣袋5 只，均因毒品難與分
    裝袋析離，均屬違禁物，爰依刑法第38條第1 項第1 款之規
    定，均併予諭知沒收。
２、至扣案之分裝袋1 批及電子磅秤1 個，雖均係被告所有，但
    非供本件犯罪所用之物，本院自無庸併予宣告沒收，附此敘
    明。
據上論斷，應依刑事訴訟法第299 條第1 項前段，毒品危害防制
條例第8 條第3 項，刑法第11條前段、第51條第5 款、第41條第
1項 前段、第38條第1 項第1 款，判決如主文。
本案經檢察官黃致中到庭執行職務。
中    華    民    國    98    年    10    月    27    日
                  刑事第十四庭  法  官  饒金鳳
以上正本證明與原本無異。
如不服本判決，應於判決送達後10日內，向本院提出上訴書狀，
且上訴書狀應敘述具體理由，而上訴書狀未敘述上訴理由者，應
於上訴期間（即自收受判決書之翌日起算10日）屆滿後20日內補
提理由書。
                                書記官  王春森
中    華    民    國    98    年    10    月    27    日
附錄本案論罪科刑法條全文：
毒品危害防制條例第8 條：
轉讓第一級毒品者，處1 年以上7 年以下有期徒刑，得併科新臺
幣100萬元以下罰金。
轉讓第二級毒品者，處6 月以上5 年以下有期徒刑，得併科新臺
幣70萬元以下罰金。
轉讓第三級毒品者，處3 年以下有期徒刑，得併科新臺幣30萬元
以下罰金。
前三項之未遂犯罰之。


司法院資訊處製作；財團法人民間司法改革基金會備份。
